# 长期应收款的核算

提问人：kaishui471 时间：2016-01-31 17:01:17
RT
ps：由政府部门下文，A公司出资缴纳至政府与A公司的公管账户，政府将该资金用于公共基础设施的建设（道路），该资金在项目竣工后由政府返还给A公司，在此期间不计利息，对A公司也没有投资回报，A公司将该笔资金挂长期应收款是否合适？由以下两点看，该款项并不符合长期应收款定义。请各位老师指点，谢谢！
长期应收款项核算包含： 1 、融资租赁产生的应收款项、采用递延方式具有融资性质的销售商品和提供劳务等产生的应收款项； 2 、构成对被投资单位净投资的长期权益；

回答人：chenyiwei
如果有明确的归还时间和金额，则确认为长期应收款是合理的，但其初始计量金额应为未来到期应收金额的折现值。建议了解企业为何同意无息被政府占用资金，政府是否将以其他方式使其获得该投资的回报，例如是否属于取得某一土地开发权的前提条件等。如果是，则可以将此处损失的利息（以未确认融资费用为代表）计入该土地开发权的取得成本中。